# 请教陈版主：动产租赁成本核算问题

提问人：dengwen66 时间：2017-05-31 18:19:36
现有一家公司，主营业务为托盘租赁业务。在取得托盘后计入固定资产核算，每月进行折旧并将折旧费用计入当期成本中。问题如下：1.将购入托盘计入固定资产每期折旧计入成本是否合理？因为有部分闲置托盘未产生收入，这会使得公司毛利率会随资产闲置率变化，不知是不是会存在收入成本不匹配的问题。2.如果当期购入托盘部分产生收入，那是否当期就要计提折旧？因为按照固定资产折旧办法当期购入下月计提折旧是否存在收入成本不匹配问题？ 希望陈版主和大家能帮助回答这个问题，感激不尽！

回答人：chenyiwei
1 、暂时闲置的托盘的租赁费仍应计入主营业务成本，除非完全停业。 2 、按准则规定和实务惯例，可自购入次月起计提折旧，报废和处置当月仍需计提折旧。

提问人：bibu 救护车 时间：2017-06-01 17:01:45
陈老师，您好！请问闲置的资产产生的折旧不是通过“管理费用”管理的吗？请问上述例子是否有什么特殊的地方？

回答人：chenyiwei
计入管理费用的固定资产折旧是因为管理原因（如暂时停产）导致的闲置。对专用于出租的资产而言，一般情况下总会有部分闲置，也就是闲置时间是此类业务模式的内在组成部分，并非管理原因导致闲置。所以计入营业成本。